臺灣士林地方法院民事判決
107年度重訴字第586號
原      告  徐敏升  
訴訟代理人  陳曉鳴律師（法律扶助）
被      告  楊壹棆  
訴訟代理人  楊慶雄  
            林宥妤  
上列當事人間請求返還不當得利事件，本院於民國110年12月21
日言詞辯論終結，判決如下：
    主  文
原告之訴及假執行之聲請均駁回。
訴訟費用由原告負擔。
    事  實  及  理  由
壹、程序事項
一、按訴狀送達後，原告不得將原訴變更或追加他訴。但請求之
    基礎事實同一者，不在此限，民事訴訟法第255條第1項第2
    款定有明文。原告起訴原聲明：（一）被告應給付原告新臺
    幣（以下未標幣別者，均同）16,006,667元，及自起訴狀繕
    本送達翌日起至清償日止，按年息百分之5計算之利息。（
    二）願供擔保請准宣告假執行。嗣於民國107年11月26日具
    狀追加先位聲明後變更聲明為：（一）先位聲明：1.被告應
    將坐落新北市○○區○○段000地號土地，及其上同段000、000
    建號即門牌號碼新北市○○區○○○街000巷00號建物及其共有部
    分（下稱系爭房屋，房地合稱系爭房地），移轉登記予原告
    。2.願供擔保請准宣告假執行。（二）備位聲明：1.被告應
    給付原告16,006,667元，及自起訴狀繕本送達翌日起至清償
    日止，按年息百分之5計算之利息。2.願供擔保請准宣告假
    執行（見本院卷一第28、29頁）。雖被告不同意追加（見本
    院卷一第115頁）並提出民事訴之變更異議狀（見本院卷二
    第76至86頁），然原告追加部分，乃本於起訴聲明之同一基
    礎事實而為主張，訴訟證據及資料具有同一性，可於本院審
    理程序中加以利用，依上揭規定，應予准許。
二、次按訴訟中有犯罪嫌疑牽涉其裁判者，法院得在刑事訴訟終
    結前，以裁定停止訴訟程序，固為民事訴訟法第183條所明
    定。惟法條既明定「得」以裁定停止訴訟程序，則應否命停
    止訴訟程序，法院本有自由裁量之權，如認為以不停止訴訟
    程序為適當者，自得不命停止（最高法院19年上字第2258號
    、29年抗字第1號、38年台上字第193 號裁判意旨參照）。
    又民事訴訟法第183條固規定訴訟中有犯罪嫌疑牽涉其裁判
    者，法院得在刑事訴訟終結前，以裁定停止訴訟程序。惟民
    事法院就兩造所爭執之事實，本得依職權獨立認定，不受刑
    事訴訟所調查之證據，刑事判決所認定事實之影響，倘就所
    調查之結果，已足形成心證，自無停止訴訟程序之必要（最
    高法院89年度台抗字第214號裁定意旨參照）。查被告固主
    張原告及其訴訟代理人於本院110年9月7日言詞辯論時謊稱
    「96年底要去購買林口房屋的時侯，因為顧慮原告母親有債
    務關係，所以有約定借用被告名義購買系爭林口房屋，約定
    地點在臺灣，具體地點再具狀陳報。」等語，原告及其訴訟
    代理人明知為不實事實而使公務員登載於言詞辯論筆錄上，
    顯然違反刑法第214條規定，被告已向臺灣士林地方檢察署
    提起告訴，經該署以110年度他字第4478號受理在案等情。
    然本件原告是否借用被告名義購買系爭房地，為本訴訟原告
    先位主張有無理由之問題，自應由本院根據調查所得之證據
    ，依自由心證為獨立認定，不受刑事訴訟程序認定之拘束。
    且中止訴訟程序，勢將導致兩造受訴訟延滯之不利益，本件
    並無非俟刑事訴訟解決，民事法院即無從或難於判斷之情事
    存在，揆諸前開規定及說明，本件並無裁定停止訴訟程序之
    必要，合先敘明。
三、又被告抗辯，因有關於如下事實主張所述關於美國購置店面
    及房屋，因該2筆不動產地處美國，應適用涉外民事法律適
    用法第20條第3項、第24條等規定等情。惟本件原告起訴經
    追加後之先備位訴訟主張，原告先位所主張為終止兩造間就
    系爭房地成立借名契約後，依民法第179條、第541條、第54
    2條、第544條、第550條規定為先位聲明請求；備位主張為
    終止兩造間保管保險金之委任及寄託契約後，依民法第179
    條、第541條、第542條、第603條、第603條之1規定，為備
    位聲明請求。而由於兩造均為本國人、系爭房地位在我國，
    且依原告主張上揭契約關係成立於我國境內，尚無涉外聯繫
    因素，上揭關於美國購置店面及房屋僅為事實理由主張抗辯
    問題，被告所辯，容有誤會，本件並無涉外民事法律適用法
    適用，附此指明。
貳、實體事項
一、原告起訴主張略以：原告父親徐偉俊生前投保美商康健人壽
    及富邦人壽之人身保險，指定原告為唯一受益人，徐偉俊於
    94年9月1日意外死亡，富邦人壽、美商康健人壽分別於94年
    9月21日、95年1月12日給付原告保險金6,666,667元、2,000
    萬元（合計26,666,667元，下合稱系爭保險金）。原告當時
    年僅13歲，被告為原告同母異父之哥哥，因原告及母親駱明
    秀（下逕稱姓名）有公司欠稅及債務問題，遂商議將系爭保
    金險金交由被告保管，富邦人壽保險金6,666,667元，於94
    年9月21日以匯款存入原告汐止龍安郵局帳戶後，再於同年
    月22日以存簿轉存方式存入被告汐止龍安郵局帳戶，再以現
    金提款方式，分別提領6,540,000元、63,516元、23,000元
    （合計6,626,516元）；美商康健人壽保險金2,000萬元，於
    95年1月13日匯入原告香港商香港上海匯豐銀行後，再由被
    告於95年1月13日自香港上海匯豐銀行台北分行之外幣帳戶
    ，結購美金625,488.66元匯出至駱明秀之美國富國銀行（We
    lls Fargo Bank）帳戶。並以其與駱明秀名義於美國富國銀
    行開立聯名帳戶，及申請使用聯名支票。被告於94年9月間
    攜原告及駱明秀至美國德州居住，惟遲遲未辦理原告就學事
    宜。被告於95年間購入1間店面（下稱美國店面）及1間房屋
    （下稱美國住屋），美國店面約800萬元登記在駱明秀名下
    ，由被告使用；美國住屋約742萬元登記在駱明秀、被告及
    其女友名下，供兩造及駱明秀居住，嗣原告及駱明秀於96年
    1月23日返臺定居後即未再出境。被告於96年8月31日出售美
    國店面，價金美金216,578.79元匯入被告與駱明秀之聯名帳
    戶。駱明秀多次詢問系爭保險金之使用情形，被告均敷衍以
    對，駱明秀為使原告在臺有居住之處，要求被告以系爭保險
    金購買房屋供原告居住，被告始於97年1月31日以1,100萬元
    購買系爭房地並登記於其名下，惟被告僅以系爭保險金支付
    頭期款120萬元及裝潢費130萬元，另向土地銀行貸款1,000
    萬元。自98年起被告拒絕以系爭保險金支付原告及駱明秀生
    活所需，並於98年11月至99年7月間拒絕繳納系爭房地之貸
    款，原告阿姨丙○○為使原告有房屋居住，僅能代為繳納貸款
    。99年4月19日被告出售美國住屋，價金美金122,790.22元
    匯入被告與駱明秀之聯名帳戶，被告並自99年7月起失聯。
    原告於105年8月24日竟接獲被告存證信函，要求原告遷出系
    爭房屋。經查詢始知被告未繳納系爭房地貨款，甚以系爭房
    地向銀行增貸1,600萬元，原告多次通知被告終止系爭保險
    金之委任及寄託關係，並要求被告返還系爭保險金，及說明
    系爭保險金之使用用途及流向，被告均拒不理會。系爭房地
    雖登記在被告名下，然該房地之頭期款120萬元及裝潢費130
    萬元均由系爭保險金支付，稅賦及房貸亦由原告及駱明秀負
    擔，可見兩造間就系爭房地有借名登記契約存在。爰以本件
    起訴狀送達為終止系爭保險金之委任及寄託契約及系爭房地
    之借名登記契約之意思表示，並先位依民法第179條、第541
    條、第542條、第544條、第550條規定，及備位依民法第179
    條、第541條、第542條、第603條、第603條之1規定提起本
    件訴訟，並聲明：（一）先位聲明：1.被告應將系爭房地移
    轉登記予原告。2.願供擔保請准宣告假執行。（二）備位聲
    明：1.被告應給付原告16,006,667元，及自起訴狀繕本送達
    翌日起至清償日止，按年息百分之5計算之利息。2.願供擔
    保請准宣告假執行。
二、被告則以：徐偉俊死亡時原告年僅13歲，系爭保險金均由駱
    明秀全權處理，原告與駱明秀因積欠上億元債務，駱明秀欲
    利用系爭保險金攜原告至美國生活、躲債，為免遭查封而不
    敢開立銀行帳戶及匯款，故請求被告幫忙，於95年1月13日
    利用被告銀行帳戶將系爭保險金在同一時間轉出及轉入至駱
    明秀之美國銀行帳戶，系爭保險金一直由駱明秀保管並非被
    告，並無原告主張之金錢保管契約存在。又駱明秀早於96年
    1月22日即特別要求房地過戶讓與手續以訂定特殊擔保地契
    方式為之，並經美國德州公證人公證，再經美國德州達拉斯
    郡登記局登記在案。因駱明秀無美國社會安全碼無法購屋，
    故先以被告名義購買房屋，後來駱明秀取得社會安全碼後即
    要求被告過戶房屋。是被告既未保管系爭保險金，又非美國
    店面及住屋之所有人，無任何不當得利可言。另系爭房地係
    被告於97年1月間向土地銀行貸款1,000萬元所購得，與原告
    及駱明秀毫無關係，與原告間更無借名登記契約存在。況96
    年8月31日出售之美國店面實際匯款金額約612萬元，非原告
    主張之美金216,578.79元，縱原告及駱明秀不吃不喝，亦無
    資力於97年間購買系爭房地。並答辯聲明：原告之訴駁回。
三、本院之判斷
（一）原告主張：兩造為同母異父之兄弟關係，原告之父親徐偉
      俊生前投保美商康健人壽及富邦人壽之人身保險，指定原
      告為唯一受益人，而徐偉俊於94年9月1日意外死亡，富邦
      人壽、美商康健人壽分別於94年9月21日、95年1月12日給
      付原告系爭保險金。而富邦人壽保險金6,666,667元，於9
      4年9月21日以跨行匯款方式存入原告汐止龍安郵局帳戶後
      ，再於同年月22日以存簿轉存方式存入被告汐止龍安郵局
      帳戶後，同日再以現金提款方式，分別提領6,540,000元
      、63,516元、23,000元（合計6,626,516元）；美商康健
      人壽保險金2,000萬元，於95年1月13日匯入原告香港商香
      港上海匯豐銀行後，再匯出至駱明秀之美國富國銀行帳戶
      等情，有原告提出原告汐止龍安郵局帳戶存摺及內頁節本
      、兩造於汐止龍安郵局帳戶之對帳單、汐止汐止龍安郵局
      109年4月14日查詢回覆簡函、理賠通知書、原告匯豐銀行
      帳戶交易明細及被告提出匯豐銀行國外匯款申請書在卷可
      按（見湖調卷第13頁、本院卷一第134、326頁、湖調卷第
      14、15頁、本院卷第85頁），堪信為真實。
（二）原告先位之訴並無理由，茲論述如下：
　　1.按「借名登記」者，謂當事人約定一方將自己之財產以他
      方名義登記，而仍由自己管理、使用、處分，他方允就該
      財產為出名登記之契約，其成立側重於借名者與出名者間
      之信任關係，在性質上應與委任契約同視，倘其內容不違
      反強制、禁止規定或公序良俗者，固應賦予無名契約之法
      律上效力，並類推適用民法委任之相關規定（最高法院98
      年度台上字第990號判決意旨參照)。故借名登記契約須雙
      方當事人就一方將自己之財產以他方名義登記，而仍由自
      己管理、使用、處分，他方允就該財產為出名登記，相互
      為合致之意思表示，其契約始克成立。又當事人主張有利
      於己之事實者，就其事實有舉證之責任，民事訴訟法第27
      7條本文規定甚明。準此，原告先位之訴主張兩造間就系
      爭房地成立借名登記契約，為被告所否認，並以上揭情詞
      置辯，是原告自應就其主張兩造間借名登記契約存在之有
      利事實負舉證責任。經查：
　　A.原告主張：被告購買系爭房地價金1,100萬元，僅支付頭
      期款120萬元，其餘購屋價款係以被告名義向土地銀行貸
      款1,000萬元，系爭房地係移轉登記在被告名下等情，為
      兩造所不爭執，並有原告提出之建物、土地第一類登記謄
      本、住宅貸款契約影本在卷可按（見湖調卷第16至23頁）
      ，且為被告所不爭執（見本院卷一第302頁），則被告不
      僅出名購買系爭房地，並成為系爭房地之登記名義人，且
      購買系爭房地價金1,100萬元中之1,000萬元，係以被告名
      義向銀行貸款，即被告以自己名義購買系爭房地且自己名
      義負擔九成以上貸款，並非如一般典型借名登記契約，係
      由真正權利人出面購屋付款並實際管理使用處分房地，僅
      約定將房地登記予借名人之情形有別，則被告是否基於原
      告所主張兩造間之借名登記契約約定而購買系爭房地，明
      顯有疑。又原告主張系爭房地係由其與母親駱明秀同住，
      但兩造間既為同母異父之兄弟關係，則亦難僅以此居住事
      實，推認兩造間就系爭房地成立借名登記契約。
　　B.原告主張：富邦人壽保險金6,666,667元，於94年9月21日
      以跨行匯款方式存入原告汐止龍安郵局帳戶後，再於同年
      月22日以存簿轉存方式存入被告汐止龍安郵局帳戶後，同
      日再以現金提款方式，分別提領6,540,000元、63,516元
      、23,000元（合計6,626,516元），其中600萬元分2筆500
      萬元、100萬元於同日匯入被告乙○銀行帳戶內一節（見本
      院卷一第560頁），亦有被告乙○財富管理銀行綜合月結單
      在卷可憑（見本院卷一第409頁），以被告龍安郵局帳戶
      中提領600餘萬元，分以兩筆款項高達600萬元於同日匯入
      被告乙○銀行帳戶中，足見原告主張為可採信。又原告主
      張被告於97年1月9日自其乙○銀行帳戶提領現金156萬元，
      係為支應購買系爭房地之頭期款，即支應97年1月9日華南
      商業銀行樟樹灣分行，金額156萬元，票號：TC0000000號
      支票（下稱系爭支票）票款等情（見本院卷一第560頁）
      ，雖有被告乙○財富管理銀行綜合月結單在卷可憑（見本
      院卷一第441頁），但被告辯稱係以台支本票支付，與原
      告所主張者並不相同，而本院依原告聲請查詢上揭華南商
      業銀行樟樹灣分行支票之兌現及交易明細，但並未查得等
      情，有華南商業銀行樟樹灣分行109年2月11日函在卷可按
      （見本院卷第332頁），是原告主張被告以系爭支票支付
      購屋頭款，即屬有疑，則尚難僅以金額相同即認為原告主
      張被告購買系爭房地之頭期款來自原告之保險金為可採信
      。
　　C.依系爭房地建物、土地第一類登記謄本之記載，被告取得
      系爭房地之原因發生以及移轉登記時間均於97年間。而原
      告為81年1月出生，於上揭系爭房地購買及移轉登記予被
      告之際，原告僅年滿16歲，尚未成年，顯然兩造間並無法
      成立有效之借名登記契約。原告主張其母即其法定代理人
      駱明秀與被告間所為之行為，即應對原告發生效力，但被
      告否認就系爭房地有何借名登記契約存在。而依證人即兩
      造外祖母丁○○○於本院審理時證稱：被告名下林口的房子
      ，是駱明秀借被告的名字去買的，因為當時的錢都是被告
      在管理運用。因為駱明秀的保險金都是交給被告處理等情
      （見本院卷一第384頁）；證人即兩造阿姨丙○○於本院審
      理時證稱：96年中間駱明秀要被告去美國把商店屋賣掉，
      就有錢買房子，被告自己去美國二次處理商店屋，但是賣
      了多少錢被告都不說，駱明秀表示他跟原告要有地方住，
      要在林口買房子，因為駱明秀與原告都有公司債務問題，
      所以借被告名字買房子等情（見本院卷一第377頁），惟
      以上揭證人所證述內容以觀，即使系爭房地成立借名登記
      契約，均係原告之母親對被告所為，並無法認定原告之母
      親駱明秀係代理原告為之。參以被告提出原告之母駱明秀
      接受財政部臺灣省北區國稅局詢問時供稱：其確實有運用
      被告於美國留學所擁有之社會安全密碼在美國富國銀行聯
      名開設帳號甲、乙存帳戶，該等帳戶實際持有人及運用人
      確實係其本人，帳戶開立目的支應本人及原告在美生活費
      用及原告學費；而95年1月13日自匯豐銀分別結匯美元10
      萬元、美元525,488.66元結購之資金來自保險公司給付原
      告之2,000萬元，該2,000萬元系直接匯入原告匯豐銀行帳
      戶，透過被告匯出美金625,488.66元後，本人陸續作為支
      應本人及原告在美生活費用及原告學費等情（見本院卷一
      第90至91頁），足見原告之母駱明秀係將本存在其未成年
      子女即原告名下之2,000萬金錢，經由被告結購美元625,4
      88.66元並匯款至駱明秀自己名義下帳戶中。另外，原富
      邦人壽保險金6,666,667元，於94年9月22日自原告汐止龍
      安郵局帳戶以存簿轉存方式存入被告汐止龍安郵局帳戶，
      必定需經由當原告之法定代理人駱明秀之同意始得為之。
      則駱明秀所為上揭系爭保險金之處理，已經使原來在原告
      名義下之金錢財產，變成駱明秀名義下以及被告名義下之
      金錢，並非係轉至原告名下帳戶，則駱明秀就系爭保險金
      為上揭處分及其後之處分，是否即係代理原告為之，明顯
      有疑。是原告主張：兩造及駱明秀至美國德州居住，以系
      爭保險金於95年間購入美國店面及美國住屋各1間，而該
      美國店面登記在駱明秀名下，美國房屋在駱明秀、被告及
      其女友名下，均未登記在原告名下，即使上揭購屋均由駱
      明秀指示而為等情為真實，則上揭行為是否係駱明秀代理
      原告為之，亦屬有疑。則原告主張原告法定代理人駱明秀
      代理原告與被告以系爭保險金購買系爭房地而就系爭房地
      成立借名登記契約等情，顯非採信。
　　D.原告雖舉被告於98年10月間書寫予丙○○之書信、被告配偶
      甲○○寄給丙○○之書信及105年10月29日被告、丙○○、丁○○○
      對話譯文（見本院卷一第56至61頁），以上3者即使屬於
      真實，僅能認駱明秀所交予處理之金錢下落不明，並無法
      推認原告所主張原告法定代理人駱明秀代理原告與被告間
      就系爭房地成立借名登記契約。
　　2.綜上調查結果，依原告所舉證據尚無法認定兩造間就系爭
      房地成立借名登記契約，則原告主張終止借名登記契約，
      依民法第179條、第541條、第542條、第544條、第550條
      等規定，請求被告應將系爭房地移轉登記予原告，即為無
      理由，應予駁回。至原告假執行之聲請，因先位之訴駁回
      而失所附麗，併應予駁回。
（三）原告備之訴為無理由，茲論述如下：　　　
　　1.當事人主張有利於己之事實者，就其事實有舉證之責任，
      民事訴訟法第277條本文規定甚明。準此，原告備位之訴
      主張駱明秀於94年9月22日將富邦人壽保險金6,666,667元
      交由被告保管；駱明秀於95年1月13日將美商康健人壽保
      險金2千萬元交由被告保管，兩造間就上揭保險金成立保
      管保險金之委任及寄託契約（見本院卷二第63、64頁），
      原告以起訴狀終止上揭契約，請求被告返還16,006,667元
      等情，為被告所否認，並以上揭情詞置辯，是原告自應就
      其主張兩造間保管保險金之委任及寄託契約存在之有利事
      實負舉證責任。經查：
　　①依上揭所認定富邦人壽、美商康健人壽分別於94年9月21日
      、95年1月12日給付原告系爭保險金。而富邦人壽保險金6
      ,666,667元，於94年9月21日以跨行匯款方式存入原告汐
      止龍安郵局帳戶後，再於同年月22日以存簿轉存方式存入
      被告汐止龍安郵局帳戶後，同日再以現金提款方式，分別
      提領6,540,000元、63,516元、23,000元（合計6,626,516
      元）；美商康健人壽保險金2,000萬元，於95年1月13日匯
      入原告香港商香港上海匯豐銀行後，再匯出至駱明秀之美
      國富國銀行帳戶等情，均已認定如上。　
　　②又原告主張駱明秀於94、95年間將系爭保險金交與被告保
      管當時，原告僅年滿13歲餘，尚未成年，顯然兩造間並無
      法直接成立有效之保管保險金之委任及寄託契約。又依證
      人丁○○○、丙○○於本院審理時之證述內容，以及原告雖舉
      被告於98年10月間書寫予丙○○之書信、被告配偶甲○○寄給
      丙○○之書信及105年10月29日被告、丙○○、丁○○○對話譯文
      ，亦僅能認定原告之母丙○○將系爭保險金交由被告進行匯
      款、使用等情形，並無法有此認定原告之母丙○○代理原告
      與被告間成立保管保險金之委任及寄託契約。
　　③參以原告之母駱明秀接受財政部臺灣省北區國稅局詢問時
      供稱：其確實有運用被告於美國留學所擁有之社會安全密
      碼在美國富國銀行聯名開設帳號甲、乙存帳戶，該等帳戶
      實際持有人及運用人確實係其本人，帳戶開立目的支應本
      人及原告在美生活費用及原告學費；而95年1月13日自匯
      豐銀分別結匯美元10萬元、美元525,488.66元結購之資金
      來自保險公司給付原告之2,000萬元，該2,000萬元系直接
      匯入原告匯豐銀行帳戶，透過被告匯出美金625,488.66元
      後，本人陸續作為支應本人及原告在美生活費用及原告學
      費等情（見本院卷一第90至91頁），足見原告之母駱明秀
      係將本存在其未成年子女即原告名下之2,000萬金錢，經
      由被告結購美元625,488.66元並匯款至駱明秀自己名義下
      帳戶中。另外，原富邦人壽保險金6,666,667元，於94年9
      月22日自原告汐止龍安郵局帳戶以存簿轉存方式存入被告
      汐止龍安郵局帳戶，需經由當原告之法定代理人駱明秀之
      同意始得為之。則駱明秀所為上揭系爭保險金之處分，已
      經使原來在原告名義下之金錢財產，變成駱明秀名義下以
      及被告名義下之金錢。而該等金錢並非轉存至原告名下帳
      戶，則駱明秀就系爭保險金所為之處分，是否即為係代理
      原告為之，顯然有疑。則原告所主張：兩造及駱明秀至美
      國德州居住，以系爭保險金於95年間購入美國店面及美國
      住屋各1間，而該美國店面登記在駱明秀名下，美國房屋
      在駱明秀、被告及其女友名下，均未登記在原告名下，即
      使上揭購屋均由駱明秀指示而為等情為真實，則上揭行為
      是否係駱明秀代理原告為之，不無疑問，亦難以此推認原
      告主張為可採。
　　2.綜上調查結果，依原告所舉證據尚無法認定兩造間就系爭
      保險金成立保管保險金之委任及寄託契約，則原告主張終
      止該保管保險金之委任及寄託契約，依民法第179條、第5
      41條、第542條、第603條、第603條之1規定，請求被告應
      給付原告16,006,667元，及遲延利息，即為無理由，應予
      駁回。至原告假執行之聲請，因備位之訴駁回而失所附麗
      ，併應予駁回。
四、綜上所述，原告先位之訴，依民法第179條、第541條、第54
    2條、第544條、第550條等規定，請求被告應將系爭房地移
    轉登記予原告，無理由，應予駁回。其假執行之聲請，亦失
    所附依，應併予駁回。原告備位之訴，依民法民法第179條
    、第541條、第542條、第603條、第603條之1規定，請求被
    告16,006,667元，及自起訴狀繕本送達翌日起至清償日止，
    按週年利率百分之5計算之利息，亦無理由，應予駁回。其
    假執行之聲請，亦失所附依，應併予駁回。
五、本件事證已臻明確，兩造其餘攻擊、防禦方法及舉證，經本
    院審酌後，認對於判決結果均無影響，爰不一一論述，併此
    指明。
六、據上論結，本件原告之訴為無理由，依民事訴訟法第78條，
    判決如主文。
中　　華　　民　　國　　110 　年　　12　　月　　30　　日
                  民事第二庭  法  官  方鴻愷
以上正本係照原本作成。
如對本判決上訴須於判決送達後20日內向本院提出上訴狀。如委
任律師提起上訴者，應一併繳納上訴審裁判費。
中　　華　　民　　國　　110 　年　　12　　月　　30  　日
                              書記官  陳紀元